【裁判字號】    97,訴,836
【裁判日期】    970417
【裁判案由】    毒品危害防制條例
【裁判全文】
臺灣板橋地方法院刑事判決               97年度訴字第836號
公  訴  人  臺灣板橋地方法院檢察署檢察官
被      告  甲○○
                      之1
上列被告因違反毒品危害防制條例案件，經檢察官提起公訴 (97
年度毒偵字第230 號)， 本院於準備程序進行中，被告就被訴之
事實為有罪之陳述，經告知被告簡式審判程序之旨，並聽取當事
人之意見後，裁定進行簡式審判程序，判決如下：
    主  文
甲○○施用第一級毒品，累犯，處有期徒刑拾月。
扣案之第一級毒品海洛因（驗餘淨重零點零柒貳捌公克）沒收銷
燬；扣案之包裝上揭毒品外包裝袋壹個沒收之。
    事實及理由
一、本件除於事實欄補充被告施用海洛因之方式為「以用注射針
    筒加水及第一級毒品海洛因注射之方式施用毒品」外，其餘
    犯罪事實及證據均引用如附件檢察官起訴書所載。
二、核被告所為，係犯毒品危害防制條例第10條第1 項之施用第
    一級毒品罪嫌。又被告持有毒品之低度行為為其施用之高度
    行為所吸收，爰不另論罪。另被告曾受有期徒刑之執行完畢
    後，五年內故意再犯本件有期徒刑以上之罪，為累犯，有台
    灣高等法院被告前案紀錄表一件在卷可參，應依刑法第47條
    第1 項規定加重其刑。爰審酌被告犯罪之動機、目的、手段
    、所生危害、犯罪後坦承犯行，態度良好等一切情狀，處如
    主文所示之刑，以資懲儆。至扣案之第一級毒品海洛因，經
    抽驗鑑定結果，驗餘淨重0.0728公克，應依同條例第18條第
    1 項前段規定宣告沒收銷燬之。而扣案包裝上揭毒品之外包
    裝袋一個，係用以包裹毒品，具防止裸露、逸出及潮濕之功
    用，便於攜帶施用，係供被告持有第一級毒品所用之物，且
    經被告自承確屬其所有，應依刑法第38條第1 項第2 款規定
    併予宣告沒收之。
三、末按被告除所犯為死刑、無期徒刑、最輕本刑為三年以上有
    期徒刑之罪或高等法院管轄第一審案件者外，於第一次審判
    期日前之準備程序進行中，被告先就被訴事實為有罪之陳述
    時，審判長得告知被告簡式審判程序之旨，並聽取當事人、
    代理人、辯護人及輔佐人之意見後，裁定進行簡式審判程序
    ，刑事訴訟法第273 條之1 第1 項定有明文。查公訴人就被
    告涉犯毒品危害防制條例罪嫌向本院提起公訴，而被告於準
    備程序中就被訴事實為有罪之陳述，且其所犯係死刑、無期
    徒刑、最輕本刑為三年以上有期徒刑以外之罪，經法官告知
    簡式審判程序之旨，並聽取公訴人、被告之意見後，本院爰
    依首揭規定，合議裁定由受命法官獨任進行簡式審判程序，
    附予敘明。
四、依刑事訴訟法第273 條之1 第1 項、299 條第1 項前段、第
    310 條之2，毒品危害防制條例第10條第1 項、第18條第1項
    前段，刑法第11條前段、第47條第1 項、第38條第1 項第2
    款，判決如主文。
本案經檢察官丙○○到庭執行職務。
中    華    民    國    97    年    4     月    17    日
                  刑事第十一庭    法  官    徐蘭萍
以上正本證明與原本無異
如不服本判決應於送達後10日內向本院提出上訴狀
                                  書記官    莊川億
中    華    民    國    97    年    4     月    17    日
附錄本案論罪科刑法條全文：
毒品危害防制條例第10條
施用第一級毒品者，處 6 月以上 5 年以下有期徒刑。
施用第二級毒品者，處 3 年以下有期徒刑。
附件起訴書：
附件：
┌────────────────────────────────┐
│灣板橋地方法院檢察署檢察官起訴書                                │
│                                     97年度毒偵字第230號        │
│    被  告  甲○○  男  37歲（民國○○年○月○○日生）               │
│                    住  臺北縣板橋市○○路○段力行三巷83         │
│                        號之1                                   │
│                    國民身分證統一編號：Ｚ000000000號            │
│上列被告因違反毒品危害防制條例案件，業經偵查終結，認應提        │
│起公訴，茲敘述犯罪事實及證據並所犯法條如下：                    │
│        犯罪事實                                                │
│一、甲○○前於民國90年間因施用毒品案件，經臺灣板橋地方法        │
│    院以90年度毒聲字第4173裁定送觀察、勒戒，因認有繼續施        │
│    用傾向，再經同院以90年度毒聲字第4551號裁定令入戒治處        │
│    所施以強制戒治1 年，於91年6 月13日停止強制戒治處分付        │
│    保護管束，嗣經同院以91年度毒聲字第3830號撤銷保護管束        │
│    ，再令強制戒治，於93年6 月19日強制戒治執行完畢，並經        │
│    本署檢察官於93年6 月23日以93年度戒毒偵字第236 號為不        │
│    起訴處分確定。於94年間及95年間兩度因施用毒品案件，分        │
│    別經臺灣板橋地方法院於以94年度訴字第2010號判處應執行        │
│    有期徒刑1 年確定、臺灣高等法院以95年度上訴字第3712號        │
│    駁回上訴判處有期徒刑9 月確定，上開二罪接續執行，於96        │
│    年12月2 日假釋付保護管束執行完畢。詎其猶不知戒除毒癮        │
│    ，於強制戒治執行完畢釋放後5 年內，另基於施用第一級毒        │
│    品海洛因之犯意，於96年12月21日19時許，在台北縣板橋市        ○
○    ○○路2 段力行三巷83號之1 住處，施用第一級毒品海洛因        │
│    。嗣於96年12月21日19時30分許，在台北縣板橋市力行2 巷        │
│    口為警查獲，並起出海洛因1 包（淨重0.08公克）。              │
│二、案經台北縣政府警察局板橋分局報告偵辦。                      │
│        證據並所犯法條                                          │
│一、證據清單                                                    │
│    1.被告甲○○偵查中之自白。                                  │
│    2.交通部民用航空局航空醫務中心毒品鑑定書及台灣檢驗科        │
│      技股份有限公司濫用藥物檢驗報告各1紙。                     │
│    3.扣案如事實欄所示之物。                                    │
│    4.本署刑案資料查註紀錄表、全國施用毒品案件紀錄表。          │
│二、所犯法條                                                    │
│    核被告所為，係犯毒品危害防制條例第10條第1 項之施用第        │
│    一級毒品罪嫌。被告前曾受有期徒刑執行完畢，茲於5 年內        │
│    故意再犯有期徒刑以上之本罪，此有本署刑案資料查註紀錄        │
│    表在卷可佐，請依刑法第47條第1項累犯之規定加重其刑。         │
│    扣案之物，並請依法宣告沒收並銷燬之。                        │
│三、依毒品危害防制條例第23條第2項、刑事訴訟法第251條第1         │
│    項提起公訴。                                                │
│    此    致                                                    │
│臺灣板橋地方法院                                                │
│                                                                │
│中    華    民    國    97    年    1     月    31    日        │
│                              檢察官  乙  ○  ○                │
│本件正本證明與原本無異                                          │
│中    華    民    國    97    年    2     月    1     日        │
│                              書記官                            │
│附錄本案所犯法條全文                                            │
│毒品危害防制條例第10條                                          │
│施用第一級毒品者，處 6 月以上 5 年以下有期徒刑。                │
│施用第二級毒品者，處 3 年以下有期徒刑。                         │
│                                                                │
└────────────────────────────────┘


司法院資訊處製作；財團法人民間司法改革基金會備份。
